臺灣屏東地方法院刑事判決　　　　　　　 94年度訴字第162號
公　訴　人　臺灣屏東地方法院檢察署檢察官
被　　　告　甲○○　男　33歲.
上列被告因違反毒品危害防制條例案件，經檢察官提起公訴（94
年度毒偵字第348 號），被告就被訴事實為有罪之陳述，本院合
議庭裁定由受命法官獨任進行簡式審判程序審理，判決如下：
    主  文
甲○○連續施用第一級毒品，累犯，處有期徒刑玖月，扣案之第
一級毒品海洛因壹包（淨重零點零伍公克，空包裝重零點貳肆公
克）沒收銷燬。
    事  實
一、甲○○前因施用毒品案件，經本院以90年度毒聲字第1919號
    裁定送觀察、勒戒後，認無繼續施用毒品之傾向，由臺灣屏
    東地方法院檢察署檢察官於民國90年12月24日以90年度毒偵
    字第1636號為不起訴處分確定，復因施用毒品案件，經本院
    以92年度毒聲字779 號裁定送觀察、勒戒後，認有繼續施用
    毒品之傾向，復經本院以92年度毒聲字第1174號裁定令入勒
    戒處所施以強制戒治，該戒治處分，嗣於93年1月9日因毒品
    危害防制條例修正條文生效施行，而於93年1月9日釋放出所
    ，同署檢察官並就當次犯行以92年度毒偵緝字第171 號提起
    公訴，復經本院以92年度易字第630號判處有期徒刑4月，如
    易科罰金以300元於折算1日確定，於93年1月9日入監執行，
    至93年5月8日縮刑期滿執行完畢。詎其仍未戒除毒癮，明知
    海洛因業經公告列為毒品危害防制條例第2條第2項第1 款之
    第一級毒品，不得非法持有、施用，仍基於施用第一級毒品
    海洛因之概括犯意，於上開強制戒治執行完畢釋放後5 年內
    即自93年11月24日起至94年1月26日下午2時止，連續在其位
    於屏東縣長治鄉○○村○○路46之1 號住處或屏東縣屏東市
    ○○路旁等處，以將第一級毒品海洛因用注射針筒注射入體
    內之方式，施用第一級毒品海洛因多次，平均約每4 日施用
    1 次，嗣為警於94年1月11日下午1時30分許，在屏東縣長治
    鄉○○路上見其形跡可疑，經其同意帶回屏東縣警察局採尿
    時30分許，在屏東縣長治鄉○○村○○○○道路上查獲，並
    扣得第一級毒品海洛因1包（淨重0.05公克、空包裝重0.24
    公克）
二、案經屏東縣警察局移送及屏東縣警察局屏東分局報請臺灣屏
    東地方法院檢察署檢察官偵查起訴。
    理  由
一、右揭連續施用第一級毒品之事實，業據被告甲○○於本院審
    理時坦承不諱，且被告於94年1月11日、同年1月29日經警先
    後採取其親自排放之尿液經分別送請屏東縣衛生局、臺灣檢
    驗科技股份有限公司檢驗結果，均呈嗎啡陽性反應，此有屏
    東縣衛生局94年1月17日屏縣衛檢六字第940018 號煙毒及麻
    醉藥品類委託檢驗結果通知書、臺灣檢驗科技股份有限公司
    94年2月17日KＺ000000000000號濫用藥物尿液檢驗報告各1份
    附卷可稽。又扣案疑似海洛因之白粉1 包經送請法務部調查
    局檢驗結果，確含第一級毒品海洛因成分（淨重0.05公克，
    空包裝重0.24公克），此有該局調科壹字第240003551 號鑑
    定通知書1 份附卷足參，此均為檢驗機關本於專業知識及以
    科學檢驗方法所得之結論，自可憑信，足認被告上開自白與
    事實相符，堪信為真實。又被告前因施用毒品案件，經本院
    以90年度毒聲字第1919號裁定送觀察、勒戒後，認無繼續施
    用毒品之傾向，由臺灣屏東地方法院檢察署檢察官於90年12
    月24日以90年度毒偵字第1636號為不起訴處分確定，復因施
    用毒品案件，經本院以92 年度毒聲字779號裁定送觀察、勒
    戒後，認有繼續施用毒品之傾向，復經本院以92年度毒聲字
    第1174號裁定令入勒戒處所施以強制戒治，該戒治處分，嗣
    於93年1月9日因毒品危害防制條例修正條文生效施行，而於
    93年1月9日釋放出所，同署檢察官並就當次犯行以92年度毒
    偵緝字第171號提起公訴，復經本院以92年度易字第630號判
    處有期徒刑4月，如易科罰金以300元於折算1 日確定等情，
    此有臺灣高等法院被告全國前案紀錄表、臺灣屏東地方法院
    檢察署刑案資料查註紀錄表在卷可稽，事證明確，被告於前
    揭強制戒治執行完畢釋放後5 年內再犯毒品危害防制條例第
    10 條第1項之施用第一級毒品犯行，洵堪認定，應依法論科
    。
二、查海洛因為毒品危害防制條例第2 條第2項第1款所規定之第
    一級毒品，是核被告甲○○所為，係犯同條例第10 條第1項
    之施用第一級毒品罪。被告施用毒品期間持有第一級毒品之
    低度行為，為施用之高度行為所吸收，不另論罪。又被告上
    開連續多次施用犯行，時間緊接，手法相同，觸犯構成要件
    同一之罪名，顯係基於概括犯意反覆為之，為連續犯，應依
    刑法第56條規定，論以連續施用第一級毒品罪，依法加重其
    刑。另查，被告前因違反毒品危害防制條例案件經本院以92
    年度易字第630號判處有期徒刑4 月，如易科罰金以300元於
    折算1日確定，於93年1月9日入監執行，至93年5月8 日縮刑
    期滿執行完畢之事實，有臺灣高等法院被告全國前案記錄表
    、臺灣屏東地方法院檢察署刑案資料查註紀錄表在卷可稽，
    其5 年內再犯有期徒刑以上之本罪，為累犯，應依法加重其
    刑，並遞加之。爰審酌被告前經觀察勒戒、強制戒治程序及
    徒刑執行完畢後，猶不知戒惕，復再施用第一級毒品，無視
    於毒品對於自身健康之戕害及國家對於杜絕毒品犯罪之禁令
    ，顯無戒斷之決心，然念及其前開犯罪係戕害自身，尚未害
    及他人，且犯罪後復坦承犯行，態度尚佳等一切情狀，量處
    如主文所示之刑，以資儆懲。另扣案之第一級毒品海洛因 1
    包（淨重0.05公克、空包裝重0.24公克），因包裝已與其上
    微量毒品合而為一，無從析離，應併依毒品危害防制條例第
    18條第1項前段之規定，宣告沒收併銷燬。
據上論斷，應依刑事訴訟法第273條之1第1項、第299 條第1項前
段，毒品危害防制條例第10條第1項、第18條第1項前段，刑法第
11條、第56條、第47條，判決如主文。
本案經檢察官葉容芳到庭執行職務。
中　　華　　民　　國　　94　　年　　4 　　月　　11　　日
                  刑事第六庭    法  官   許心
以上正本證明與原本無異。
如不服本判決應於收受本判決送達後十日內向本院提出上訴書狀
，其未敘述上訴理由者，並得於提起上訴後十日內向本院補提理
由書狀（均須按他造當事人之人數附繕本）「切勿逕送上級法院
」
中　　華　　民　　國　　94　　年　　4 　　月　　12　　日
                                書記官   林香如
附錄本判決論罪之法條：
毒品危害防制條例第10條
施用第一級毒品者，處六月以上五年以下有期徒刑。
施用第二級毒品者，處三年以下有期徒刑。
